【裁判字號】    95,交聲,138
【裁判日期】    951024
【裁判案由】    違反道路交通管理處罰條例聲明異議
【裁判全文】
臺灣花蓮地方法院交通事件裁定         95年度交聲字第138號
原處分機關  交通部公路總局臺北區監理所花蓮監理站
異  議  人
即受處分人  甲○○
                      號
上列異議人因違反道路交通管理處罰條例案件，對於交通部公路
總局臺北區監理所花蓮監理站於95年10月 2日所為之處分（原處
分案號：花監違字第裁44-P00000000號），聲明異議，本院裁定
如下：
    主  文
異議駁回。
    理  由
一、按道路交通管理處罰條例所用名詞「車輛」，係指在道路上
    以原動機行駛之汽車（包含機器腳踏車）或以人力、獸力行
    駛之車輛，而道路交通安全規則所用名詞「汽車」，係指在
    道路上不依軌道或電力架線而以原動機行駛之車輛（包含機
    器腳踏車），道路交通管理處罰條例第3條第8款、道路交通
    安全規則第2條第1項第1款均定有明文。次按汽車駕駛人轉
    彎時，未使用方向燈，處新臺幣（下同）六百元以上一千八
    百以下罰鍰，道路交通管理處罰條例第48條第1項第1款亦定
    有明文。
二、原處分意旨略以：異議人甲○○於民國95年 8月24日16時15
    分許，駕駛其所有之 AP3-662號重機車，沿花蓮市○○路行
    駛，行經中原路口右轉中正路 123號時，未使用方向燈，乃
    依道路交通管理處罰條例第48條第1項第1款、第63條第1項
    第1款之規定，裁處罰鍰新台幣900元並記違規點數1點。
三、異議意旨略以：機車道被定在最靠邊，轉彎時已無對他人或
    自己安全之顧慮，應不適用道路交通管理處罰條例第48條第
    1 項第1款之規定，且該條例規定處600元以上，為何不裁處
    600元，而裁處900元云云。
四、經查：本件受處分人（即異議人）甲○○確有前述駕機車轉
    彎未使用方向燈之違規行為，此為異議人甲○○所不爭執，
    則裁決機關依道路交通管理處罰條例第48條第1項第1款、第
    63條第1項第1款規定，裁處異議人罰鍰新台幣 900元，並記
    違規點數 1點，罰緩逾期不繳納，依法送強制執行，於法並
    無不合。按汽車包含機車在內，已如前述，又無論機車道是
    否在最靠邊，機車轉彎時未使用方向燈，均足以影響他人（
    包括在其前、其後之汽車、機車、行人）對該機車行進方向
    之判斷，其足以引致交通混亂、乃致有發生交通事故危險之
    虞，道路交通管理處罰條例第48條第1項第1款之規定，於騎
    機車者，當然有其適用。又裁決機關於該條規定得裁處之範
    圍內，依違規情節裁處異議人罰鍰新台幣 900元，而非裁處
    最低額 600元，亦無違誤。本件異議人之異議為無理由，應
    予駁回。
四、依道路交通案件處理辦法第19條，裁定如主文。
中    華    民    國    95    年    10    月    24    日
                        臺灣花蓮地方法院交通法庭
                                法  官    蔡勝雄
以上正本證明與原本無異
如對本裁定不服，應於送達後5日內，向本院提出抗告狀（應抄
附繕本）
                          書記官  陳瑩萍
中    華    民    國    95    年    10    月    27    日


司法院資訊處製作；財團法人民間司法改革基金會備份。
